【裁判字號】    97,審消債更,996
【裁判日期】    970627
【裁判案由】    聲請更生程序
【裁判全文】
臺灣高雄地方法院民事裁定         97年度審消債更字第996號
聲  請  人  甲○○
代  理  人  徐豐益律師
上列當事人因消費者債務清理事件聲請更生，本院裁定如下：
    主  文
聲請人應本裁定送達十四日內，向最大債權銀行申請前置協商，
並提出如附表所示文件到院。
    理  由
一、按債務人對於金融機構因消費借貸、自用住宅借款、信用卡
    或現金卡契約而負債務，在聲請更生清算前，應提出債權人
    清冊，以書面向最大債權金融機構請求協商債務清償方案，
    並表明共同協商之意旨。消費者債務清理條例第151 條第1
    項訂有明文。。另消費者債務清理條例施行細則第44條規定
    ，債務人依本條例第151 條第1 項規定請求協商債務清償方
    案後，任一債權金融機構於協商期間內對其財產聲請強制執
    行者，視為協商不成立。債權金融機構於債務人請求協商前
    已聲請法院開始強制執行程序，而不同意延緩執行者，亦同
    。再者，更生或清算不合程式、不備其他要件或拒絕提出關
    係文件者，法院應以裁定駁回之，但其情形可以補正者，法
    院應定期間先命補正，復為同條例第8 條、第46條所明定。
二、經查，本件債務人向本院聲請更生，雖主張：其於消費者債
    務清理條例施行後，曾以書面向最大金融機構債權人申請前
    置協商，並曾向執行金融機構債權人申請延緩強制執行程序
    ，惟債權銀行並未停止，依消費者債務清理條例施行細則第
    44條規定，視為協商不成立，故而聲請更生等語。惟經本院
    依職權詢問最大債權銀行台新國際商業銀行股份有限公司，
    本件聲請人申請前置協商後撤回，因聲請人尚未與有擔保債
    權人高雄第三信用合作社進行協商，故聲請人應再向最大債
    權銀行申請前置協商，並提出如主文所示釋明協商不成立及
    財產收入狀況等證明文件影本到院，爰定期命補正相關文件
    ，相關證明文件如已遺失，則請聲請人自行向相關單位申請
    補發，逾期未補正，則駁回其聲請，特此裁定。
中    華    民    國    97    年    6     月    27    日
              民事第四庭    法      官   黃國川
上為正本係照原本作成。
本件不得抗告。
中    華    民    國    97    年    6     月    27    日
                            書  記  官   王芷鈴
附表：
1.提出消費者債務清理條例實施「後」，聲請人向最大債權銀行
  申請協商之申請書及其附件（附件應包括身分證正反面影本、
  財產及收入狀況說明書、債權人清冊、近2 年度國稅局所得及
  財產資料清單、近3 個月薪資證明及勞保投保資料等）、最大
  金融機構債權收受申請書及附件之證明（如回執等）及協商結
  果之證明文件，如取得最大債權銀行之退件通知，並請據實提
  出。（如不及取得協商結果，請於主文所示期間內補正其他文
  件時先行釋明，待有協商結果後儘速補陳結果證明文件）
2.依無擔保債務還款計畫還款之「全部」證明文件（如存摺封面
  、存摺內頁、匯款或轉帳證明等）。
3.參與無擔保債務協商成立之還款計畫書。
4.聲請人97年收入證明（如提出存摺影本，需檢附存摺封面及存
  摺內頁，內頁並應標示薪資部分）。
5.聲請人申請前5 年內勞保、公保或2 年內全民健保之投保資料
  （包括投保單位及投保金額）。
6.聲請更生前2 年內每月支出18319 元生活費用證明資料影本。
7.請提出地號為高雄市○○區○○段161 號、161-1 號、162-1
  號土地登記謄本。
8.汽車車號ZB -4630行照影本。
9.釋明96年綜合所得稅資料中保證責任高雄市第三信用合作社「
  營利」所得53元，及95年綜合所得稅資料中保證責任高雄市第
  三信用合作社「營利」所得48元之原因，如係持有股份，並請
  釋明股數及價值。
10.提出開始受領高雄縣鳳甲國中退休俸之日期、金額及用途，
   並提出證明文件影本。


司法院資訊處製作；財團法人民間司法改革基金會備份。
